---
title: "Salmon"
author:
      - "Matheus Gomes"
      - "Daniela Moraes"
      - "Marcos Ferreira"
output: pdf_document
---

```{r setup, include=FALSE}
knitr::opts_chunk$set(echo = F)
```

#Salmon


##Pacotes
```{r, message = F, warning = F}
source("funcoes.R")
source("Mresiduos.R",encoding = "UTF-8")
pacotes <- c("ggplot2",
             "magrittr",
             "gridExtra",
             "xtable",
             "dplyr",
             "purrr",
             "tidyr",
             "car",
             "broom",
             "grid",
             "stringr",
             "caret",
             "MASS")

ipak(pacotes)
options(xtable.comment = FALSE,OutDec = ",")
```

##Lendo os dados

```{r}
dados <- read.table("Dados/Salmon.txt")
names(dados) <- c("Procedência", "Gênero",
                  "Água doce", "Mar")
nomes_col <-  c("procedencia" = "procedência",
                "genero" = "gênero",
                "doce" = "água doce",
                "mar" = "mar")
dados %<>% mutate(Procedência = 
                   factor(ifelse(Procedência == 1, "Alaska", "Canadá")),
                  Gênero = 
                     factor(ifelse(Gênero == 1,"Fêmea","Macho")))

dados_tidy <- dados %>% gather("Estado","Valor","Água doce",Mar) %>% 
  mutate(Estado = factor(Estado))
```


#Analize descritiva


##Medidas Descritivas

```{r results = "asis"}
descritivas <- 
dados_tidy %>% group_by(Estado,Procedência) %>% 
  summarise_if(.predicate = function(x) is.numeric(x),
                  .funs = c(Média = "mean",
                     DP = "sd",
                     Var. = "var",
                     Mínimo = "min",
                     CV =  "cv",
                     Mediana = "median",
                     Máximo = "max")) %>% 
   mutate_if(.predicate = is.numeric,funs(round(.,3))) 

names(descritivas )[names(descritivas ) == 'CV'] <- 'CV(%)'
  
descritivas$Estado[c(2,4)] <- NA
names(descritivas)[1] <- ""
print(xtable(descritivas),include.rownames = F,
      hline.after = c(-1, 0, nrow(descritivas), 2))
```

##Covariancia  & Correlaçoes

acima da diagonal temos a correlação 

abaixo da dianogal a covariancia

na diagonal a variancia

```{r results = "asis"}
#Alaska
cov_cor_alaska <- 
dados %>% filter(Procedência == "Alaska") %>% 
  select_if(is.integer) %>% cov() 

cov_cor_alaska[1,2] <- 
   cor(dados[dados$Procedência == "Alaska",3:4])[1,2]
cov_cor_alaska %<>% apply(2,round,digits =2)
print(xtable(cov_cor_alaska ,caption = "Alaska"))
#Canada
cov_cor_canada <- 
dados %>% filter(Procedência == "Canadá") %>% 
  select_if(is.integer) %>% cov() 

cov_cor_canada[1,2] <- 
   cor(dados[dados$Procedência == "Canadá",3:4])[1,2]

cov_cor_canada %<>% apply(2,round,digits =2)

print(xtable(cov_cor_canada ,caption = "Canadá"))
```


##Dispersao

```{r}
ggplot(dados,aes_string("`Água doce`","Mar",col = "Procedência")) +
  geom_point() + theme_bw()  + 
  scale_color_brewer(palette = "Dark2")

```
##Boxplot e densidades

```{r}
ggplot(dados_tidy,aes(x = Procedência,y = Valor)) +
  geom_boxplot() +
  facet_grid(.~Estado) + theme_bw()


ggplot(dados_tidy,aes(x = Valor,col = Procedência)) +
  geom_density() +
  theme_bw() +
  facet_grid(.~Estado)

```

##qqplot

```{r}
# par_base <- par()
par(mfrow = c(2,2),
          mar=c(2, 1.8, 0, 1) + 0.1,cex=.9, oma = c(2, 2, 2, 2) )
#1 
dados_tidy %>% filter(Procedência == "Alaska",
                      Estado == "Água doce") %$% 
  qqPlot(scale(Valor),xlab = "",ylab = "")
#2
dados_tidy %>% filter(Procedência == "Alaska",
                      Estado == "Mar") %$% 
  qqPlot(scale(Valor),xlab = "",ylab = "")
#3
dados_tidy %>% filter(Procedência == "Canadá",
                      Estado == "Água doce") %$% 
  qqPlot(scale(Valor),xlab = "",ylab = "")
#4
dados_tidy %>% filter(Procedência == "Canadá",
                      Estado == "Mar") %$% 
  qqPlot(scale(Valor),xlab = "",ylab = "")

title(ylab = "quantil dos dados padrozinados",
      xlab = "quantil N(0,1)",
      outer = TRUE, line = 1)

mtext("Água doce                                                    Mar", side=3, line=1,outer = T)
mtext("         Canadá                      Alaska",
      side = 4, line=0,outer = T)
```



##Mahalanobis

```{r}
##Alaska
par(mfrow = c(1,2))
nvar <- 2
mx <- dados[dados$Procedência == "Alaska", 3:4]
n <- nrow(mx)
mu <- apply(mx, 2, mean)
s2 <- cov(mx)
vQ <- n*mahalanobis(mx,center = mu,cov = s2)
qqPlot(vQ, dist = "chisq", df = nvar, col.lines = 1, grid = "FALSE", xlab = "quantil da distribuição qui-quadrado", ylab = "quantil da forma quadratica", cex = 1.2, id.cex = 1.2, main = "Alaska")
##Canada
mx <- dados[dados$Procedência == "Canadá", 3:4]
n <- nrow(mx)
mu <- apply(mx, 2, mean)
s2 <- cov(mx)
vQ <- n*mahalanobis(mx,center = mu,cov = s2)
qqPlot(vQ, dist = "chisq", df = nvar, col.lines = 1, grid = "FALSE", xlab = "quantil da distribuição qui-quadrado", ylab = "quantil da forma quadratica", cex = 1.2, id.cex = 1.2, main = "Canadá")
```



#Analize Descriminante

probabilidade a priori 75% alaska e 25% canada

50% para treino e 50% para teste

##Criando partição
```{r}
set.seed(10)
idx <- createDataPartition(dados$Procedência,p = .5,list = F)
treino <- dados[idx,]
teste <- dados[-idx,]
```

##TEA(taxa de erro aparente) & TOE(Taxa Otima de erro)

```{r results = "asis"}
result.ad <- lda(Procedência~. - Gênero, dados, prior = c(.75,.25),subset = idx)
##predict

pred <- predict(result.ad, dados[-idx, ])$class
# confusionMatrix(pred,dados$Procedência[-idx])
tc <- ftable(Referência = dados$Procedência[-idx],
Predito =pred)

print(xtableFtable(tc))
tc <- table(Referência = dados$Procedência[-idx],
Predito =pred)
# função discriminante
teste$y <- predict(result.ad, dados[-idx, ])$x %>% as.numeric()

# TEA - taxa de erro aparente
TEA <- (tc[1,2]+tc[2,1])/sum(tc)
cat("TEA = ",100*TEA)
# TOE  =  Taxa Otima de erro
v.mean1 <- cbind(c(result.ad$means[1,]))
v.mean2 <- cbind(c(result.ad$means[2,]))

S21 <-  treino %>% filter(Procedência == "Alaska") %>% 
  select_if(is.integer) %>% cov() 
S22 <-  treino %>% filter(Procedência == "Canadá") %>% 
  select_if(is.integer) %>% cov() 
rowdados <- treino %>% 
  filter(Procedência == "Canadá") %>% 
  nrow()
Sp <- ((rowdados - 1) * S21 +
      (rowdados - 1) * S22 )/
      (rowdados + rowdados - 2)
q.classifi <- 0.5*t(v.mean1-v.mean2)%*%solve(Sp)%*%(v.mean1+v.mean2)
delta2 <-  t(v.mean1-v.mean2)%*%solve(Sp)%*%(v.mean1 - v.mean2)

TOE <- pnorm(-sqrt(delta2)/2)
cat("\n\nTOE = ",100*TOE,"\n\n")
```

##Medidas resumo

```{r results = "asis"}
descritivas <- 
teste %>%
  dplyr::select(Procedência,y) %>% 
  group_by(Procedência) %>% 
  summarise_if(.predicate = function(x) is.numeric(x),
                  .funs = c(Média = "mean",
                     DP = "sd",
                     Var. = "var",
                     Mínimo = "min",
                     CV =  "cv",
                     Mediana = "median",
                     Máximo = "max")) %>% 
   mutate_if(.predicate = is.numeric,funs(round(.,3)))

descritivas$n <- 25L
  
    

names(descritivas)[names(descritivas ) == 'CV'] <- 'CV(%)'
  
print(xtable(descritivas),include.rownames = F,
      hline.after = c(-1, 0, nrow(descritivas), 2))
```


##Boxplot

```{r}
ggplot(teste,aes(x= Procedência,y = y)) + geom_boxplot() + labs(y = "valor da função discriminante") + theme_bw()
```



##Densidade

```{r}
ggplot(teste,aes(col= Procedência,x = y,)) + geom_density() + labs(y = "densidade",x = "valor da função discriminante" ) + theme_bw() +
  scale_color_brewer(palette = "Dark2")
```


##Considerando a variavel genero


```{r}
ggplot(dados_tidy,aes(x = Procedência,y = Valor)) +
  geom_boxplot() +
  facet_grid(Gênero~Estado) + theme_bw()
```

#Analize Descriminante com genero

##Medidas Descritivas

```{r results = "asis"}
descritivas <- 
dados_tidy %>% group_by(Gênero,Procedência,Estado) %>% 
  summarise_if(.predicate = function(x) is.numeric(x),
                  .funs = c(Média = "mean",
                     DP = "sd",
                     Var. = "var",
                     Mínimo = "min",
                     CV =  "cv",
                     Mediana = "median",
                     Máximo = "max")) %>% 
   mutate_if(.predicate = is.numeric,funs(round(.,3))) 

names(descritivas )[names(descritivas ) == 'CV'] <- 'CV(%)'
 descritivas[c(2:4,6:8),1] <- NA
 names(descritivas)[1] <- ""
print(xtable(descritivas),include.rownames = F,
      hline.after = c(-1, 0, nrow(descritivas), 4))
tabelaf <- dados %$% ftable(Gênero,Procedência)
xtableFtable(tabelaf)

```


##Densidade


```{r}
ggplot(dados_tidy,aes(x = Valor,col = Procedência)) +
  geom_density() +
  theme_bw() +
  facet_grid(Gênero~Estado) +
  labs(y = NULL)

```


```{r results="asis"}
teste_f <- teste %>% filter(Gênero == "Fêmea")
teste_m <- teste %>% filter(Gênero == "Macho")

tc <-  ftable(dados$Gênero[-idx],
        Referência = dados$Procedência[-idx],
        Predito = pred) 
 print(xtableFtable(tc), hline.after = c(-1, 0, 4, 2,6))
tc %<>% tidy() %>% spread(Predito,Freq)
```

##TEA & TOE Femea

```{r}

# TEA - taxa de erro aparente
TEA <- (tc[1,4]+tc[2,3])/sum(tc[1:2,3:4])
cat("TEA = ",100*TEA)
# TOE  =  Taxa Otima de erro
v.mean1 <- treino %>% filter(Procedência == "Alaska",
                          Gênero == "Fêmea") %>%
                      select_if(is.integer) %>% 
                    apply(2,mean) 
v.mean2 <- treino %>% filter(Procedência == "Canadá",
                          Gênero == "Fêmea") %>%
                      select_if(is.integer) %>%
                      apply(2,mean)

S21 <-  treino %>% filter(Procedência == "Alaska",
                          Gênero == "Fêmea") %>% 
  select_if(is.integer) %>% cov() 
S22 <-  treino %>% filter(Procedência == "Canadá",
                          Gênero == "Fêmea") %>% 
  select_if(is.integer) %>% cov() 

rowdados <- treino %>% 
  filter(Procedência == "Canadá",Gênero == "Fêmea") %>% 
  nrow()
Sp <- ((rowdados - 1) * S21 +
      (rowdados - 1) * S22 )/
      (rowdados + rowdados - 2)
q.classifi <- 0.5*t(v.mean1-v.mean2)%*%solve(Sp)%*%(v.mean1+v.mean2)
delta2 <-  t(v.mean1-v.mean2)%*%solve(Sp)%*%(v.mean1 - v.mean2)

TOE <- pnorm(-sqrt(delta2)/2)
cat("\n\nTOE = ",100*TOE,"\n\n")
```

##TEA & TOE Macho

```{r}

# TEA - taxa de erro aparente
TEA <- (tc[3,4]+tc[4,3])/sum(tc[3:4,3:4])
cat("TEA = ",100*TEA)
# TOE  =  Taxa Otima de erro
v.mean1 <- treino %>% filter(Procedência == "Alaska",
                          Gênero == "Macho") %>%
                      select_if(is.integer) %>% 
                    apply(2,mean) 
v.mean2 <- treino %>% filter(Procedência == "Canadá",
                          Gênero == "Macho") %>%
                      select_if(is.integer) %>%
                      apply(2,mean)

S21 <-  treino %>% filter(Procedência == "Alaska",
                          Gênero == "Macho") %>% 
  select_if(is.integer) %>% cov() 
S22 <-  treino %>% filter(Procedência == "Canadá",
                          Gênero == "Macho") %>% 
  select_if(is.integer) %>% cov() 

rowdados <- treino %>% 
  filter(Procedência == "Canadá", Gênero == "Macho") %>% 
  nrow()
Sp <- ((rowdados - 1) * S21 +
      (rowdados - 1) * S22 )/
      (rowdados + rowdados - 2)
q.classifi <- 0.5*t(v.mean1-v.mean2)%*%solve(Sp)%*%(v.mean1+v.mean2)
delta2 <-  t(v.mean1-v.mean2)%*%solve(Sp)%*%(v.mean1 - v.mean2)

TOE <- pnorm(-sqrt(delta2)/2)
cat("\n\nTOE = ",100*TOE,"\n\n")
```

